臺灣嘉義地方法院刑事判決　　　　　　　　　　　　　　　九十年度訴字第二三號
　　公　訴　人　臺灣嘉義地方法院檢察署檢察官
　　被　　　告　甲○○
　　選任辯護人　林德昇
　　　　　　　　陳文彬律師
右列被告因強盜案件，經檢察官提起公訴 (八十九年度偵字第五一號八十九年度
偵字第四四四號八十九年度偵字第四七九七號)，本院判決如左：
    主  文
甲○○共同意圖為自己不法所有，於夜間侵入他人住宅、結夥三人以上攜帶凶器，以
脅迫致使不能抗拒而取他人之物，處有期徒刑柒年陸月。
    事  實
一、甲○○於民國八十四年間因盜匪案件，經台灣台中地方法院法院判處有期徒刑七
    年二月確定，現執行中。猶不知悔改，於八十九年六月十三日凌晨一時三十分許
    ，夥同乙○○及另一姓名年籍不詳之成年男子，共同意圖為自己不法之所有，駕
    駛由甲○○租得之車號Ｂ六─七四一五號自小客車乙輛，分由甲○○與乙○○各
    持槍枝一支（未經扣案無法鑑定有無具殺傷力）及另一姓名不詳男子持刀子一支
    （未經扣案無法鑑定是否為槍砲彈藥刀械管制條例列管之刀械），侵入何茂林位
    於嘉義縣竹崎鄉灣橋村崎腳一九二號住宅（無故侵入住宅部分未據告訴），喝令
    在場之何茂林、劉足、丙○○、陳月娥、丁○○及婁玫瑢等人不准動，脅迫渠等
    交出財物，至使何茂林等人不能抗拒後，強取渠等如附表所示之財物，並於得手
    後駕車逃逸；嗣於八十九年八月七日下午五時三十分許，為警在台中縣沙鹿鎮○○路信義巷八十五號處循線逮捕甲○○，並起出其持有丙○○所有之摩托羅拉牌
    行動電話機殼一個。
二、案經嘉義縣警察局竹崎分局報請臺灣嘉義地方法院檢察署檢察官偵查起訴。
    理  由
一、訊據被告甲○○矢口否認有強盜犯行，辯稱：伊係受乙○○所託，出面替乙○○
    承租上開自小客車供乙○○等人使用而已，而為警查獲之行動電話機殼則係還車
    時遺留在車上，伊據為己有使用云云。
二、惟查：
    （1）被害人何茂林等人於前述時地被強劫之事實，業據被害人何茂林、劉足、
         丙○○、陳月娥、丁○○及婁玫瑢等人指述甚詳，互核相符。
    （2）車號Ｂ六─七四一五號自小客車乙輛，確係被告於八十九年六月十二日十
         二時五十分所承租，同年月十三日十二時四十五分歸還等情，亦經證人即
         租車公司負責人萬治中於警訊時證述明確，並有小客車租賃有限公司車輛
         檢驗單影本在卷可按。
    （3）於被告住處查獲之摩托羅拉牌行動電話機殼一個，係被告人丙○○被劫之
         行動電話機外殼，復經被害人丙○○、何茂材指述明確，並有摩托羅拉牌
         行動電話機殼一個扣案暨指認照片附卷可憑。
    （4）又被害人於深夜突然遭遇此狀況，且被告又分持刀槍，生命遭受威脅，時
         間上極為急迫之情況下，對多位素不相識，且僅一面之緣之強劫者，欲要
         求被害人為詳細無訛之描述或指認，實屬不易，因之縱被害人之先後不同
         之指述，亦難為被告有利之認定。
    （5）被告初辯稱上開自小客車係友人楊宗憲於八十九年六月十二日託其代為承
         租及還車一節，嗣因查得楊宗憲業於同年月十一日因海洛因中毒死亡，（
         見卷附之相驗屍體證明書及法務部法醫研究所鑑定書），被告遂改稱係受
         乙○○所託，先後彼此歧異，足見被告所辯，純屬畏罪卸責之詞，殊不足
         採。
    綜上所述，被告所辯，係卸責之詞，不足採信，事證明確，被告犯行洵堪認定。
三、按懲治盜匪條例已於九十一年一月三十日經總統公布廢止，並同時公布修正刑法
    第三百三十條，九十一年二月一日生效。被告於夜間侵入住宅、結夥三人以上、
    攜帶凶器強盜，原係犯懲治盜匪條例第五條第一項第一款之罪，該條規定「意圖
    為自己或第三人不法之所有，以強暴、脅迫、藥劑、催眠術或他法致使不能抗拒
    ，而取他人之物或使其交付者，處無期徒刑或七年以下有期徒刑」，而修正後之
    刑法第三百三十條第一項則規定「犯強盜罪而有第三百二十一條第一項各款情形
    之一者，處七年以上有期徒刑」，比較新舊法之規定，以修正後之刑法第三百三
    十條第一項規定較有利於被告，依刑法第二條第一項前段之規定，自應適用修正
    後之刑法第三百三十條第一項，合先敘明。
四、核被告所為，係犯刑法第三百三十條第一項之罪，其與乙○○等人間，彼此有犯
    意聯絡與行為分擔，為共同正犯，又其同時強取如附表所示之數人財物，係一行
    為觸犯數罪名之想像競合犯，為裁判上一罪，從一重處斷，爰審酌被告前因盜匪
    案件，經判處有期徒刑七年二月，竟仍不知悔改，再犯本案之罪，危害社會治安
    甚鉅暨犯罪後之態度等一切情狀，判處有期徒刑七年六月，以資懲儆。
五、又被告暨乙○○均否認有本件犯行，而乙○○於八十九年六月間曾與被告聯繫，
    亦有通聯紀錄可參，且本件事證以臻明確，聲請提訊乙○○對質，核無必要，併
    此敘明。又被告等人犯罪所用之槍枝、刀子，均未起獲扣案，復不知其規格等，
    為免執行之困難，爰不為沒收之諭知。
六、據上論斷，應依刑事訴訟法第二百九十九條第一項前段、刑法第二條第一項前段
    、第二十八條、第五十五條，修正後之刑法第三百三十條第一項判決如主文。
本案經檢察官游悅晨到庭執行職務
中    華    民    國      九  十  一    年    三    月    二  十  一    日
                                      臺灣嘉義地方法院刑事第三庭
                                          法  官  沈  福  財
右正本證明與原本無異。
如不服本判決，應於判決送達後十日內，向本院提出上訴狀。
中    華    民    國      九  十  一    年    三    月    二  十  一    日
                                          書記官  黃  郁  萍
刑法第三百三十條第一項：
犯強盜罪而有第三百二十一條第一項各款情形之一者，處七年以上有期徒刑。
